# 子公司无偿划拨孙公司股权至母公司

提问人：kingkong7011 时间：2023-05-18 18:14:34
陈版您好，想咨询下：A公司是国有企业，下属B、C两家全资子公司，B公司将持有D公司股权无偿划拨至C公司， 12 个月后，C公司计划将持有D公司股权无偿划转至母公司A公司。划转日，D公司实收资本 600 万，未分配利润 4000 万；C持有D公司股权55%，持有成本 2500 万，C公司实收资本 6000 万，资本公积 3000 万；A公司持有C公司股权成本 6000 万。
1.C公司入账：借：资本公积 2500 万 贷：长期股权投资—D公司 2500 万，账务处理对吗？
2.A公司入账：借：长期股权投资—D公司 2500 万 贷：长期股权投资—C公司 2500 万，账务处理对吗？
3.如第 2 点账务处理正确，C公司未办减资手续，造成A公司对C公司长期股权投资余额与C公司实收资本不一致，这样合理吗？
麻烦解答下，谢谢。

回答人：chenyiwei
主帖对C、A公司各自个别报表层面的处理理解基本合理。
会计上从未要求投资方的长期股权投资成本与被投资方的实收资本保持对应。这一点与被投资方是否减资无关。

提问人：kingkong7011 时间：2023-05-23 08:36:07
谢谢陈版！还想咨询下，这样造成投资方的长期股权投资成本与被投资方的实收资本不一致，编制合并报表时，权益抵消思路是怎样的呢？

回答人：chenyiwei
将长期股权投资成本和取得投资时点对应的净资产份额抵销即可。